【裁判字號】    97,交聲,2132
【裁判日期】    970813
【裁判案由】    聲明異議
【裁判全文】
臺灣臺中地方法院交通事件裁定        97年度交聲字第2132號
原處分機關  交通部公路總局台中區監理所台中市監理站
異  議  人
即受處分人  甲○○
上列異議人即受處分人因違反道路交通管理處罰條例案件，對於
交通部公路總局台中區監理所台中市監理站民國97年6月12日所
為之裁決（裁監稽違字第裁61-G7BA34353號違反道路交通管理事
件裁決書），聲明異議，本院裁定如下：
    主    文
異議駁回。
    理    由
一、原處分機關略以：異議人即受處分人甲○○（下稱受處分人
    ）所有G6Q-539號重機車於96年11月8日10時37分許，在台中
    市○○路23號前，因有「在禁止臨時停車處所停車」之違規
    ，為台中市警察局第二分局永興派出所以96年11月14日中市
    警交字第G7BA34353號舉發違反道路交通管理事件通知單逕
    行舉發，違規單通知聯由警方對「台中市西區○○○○街30
    巷31號」地址，採寄存送達方式完成送達程序。受處分人迄
    97年6月11日止未辦理結案，本站遂於97年6月12日寄發裁監
    稽違字第裁61-G7BA34353號違反道路交通管理事件裁決書，
    依道路交通管理處罰條例第56條第1項第1款之規定，裁處罰
    鍰新台幣一千二百元，並於97年6月13日完成送達，受處分
    人於97年7月3日至站提出申訴，經舉發機關函復，受處分人
    再於97年7月21日至站遞狀聲明異議等語。
二、受處分人則以：受處分人係一樓住家，並有家庭主婦整理家
    務，一般掛號信件幾乎經此地址收得到，是否郵差送信時匆
    促未仔細確認屋內有人，致受處分人未收到違規單。違規受
    罰應當，但受處分人認為不能因郵差疏失，使受處分人多罰
    新台幣六百元等語，聲明異議。
三、本件原處分機關係以97年6月12日裁監稽違字第裁61-G7BA34
    353號違反道路交通管理事件裁決書，依道路交通管理處罰
    條例第56條第1項第1款之規定，對受處分人裁處罰鍰新台幣
    一千二百元，該裁決書並於97年6月13日完成送達予受處分
    人（郵寄至受處分人住所地台中市西區○○○○街30巷31號
    ，由受處分蓋章親收），受處分人於收受該裁決書後，已先
    於97年7月3日向原處分機關陳明未收受紅單、照片，有上揭
    裁決書、送達證書及原處分機關97年8月7日中監中字第0970
    005623號函附交通違規陳述單及查詢單在卷可稽。受處分於
    97年7月3日陳明未收受紅單、照片，雖係以交通違規陳述單
    及查詢單方式為之，惟其既於收受該裁決書後表示不服，且
    其陳明內容與其後於97年7月21日具狀聲明異議所持理由相
    同，自應認受處分人於97年7月3日陳明未收受紅單、照片時
    ，即屬對該裁決書表示不服，而具有聲明異議之性質，合於
    道路交通管理處罰條例第87條第1項所規定之二十日異議期
    間，先予敘明。
四、按汽車駕駛人停車時，在禁止臨時停車處所停車者，處新台
    幣六百元以上一千二百元以下罰鍰，道路交通管理處罰條例
    第56條第1項第1款定有明文。又送達，除法規另有規定外，
    由行政機關依職權為之；自行或交由郵政機關送達；送達，
    不能依行政程序法第72條、第73條規定為之者，得將文書寄
    存送達地之地方自治或警察機關，並作送達通知書兩份，一
    份黏貼於應受送達人住居所、事務所、營業所或其就業處所
    門首，另一份交由鄰居轉交或置於該送達處所信箱或其他適
    當位置，以為送達；前項情形，由郵政機關為送達者，得將
    文書寄存於送達地之郵政機關。寄存送達，自寄存之日起，
    經十日發生效力，行政程序法第67條、第68條第1項、第74
    條第1項、第2項、民事訴訟法第138條第2項亦有明定。
五、經查受處分人所有G6Q-539號重機車於96年11月8日10時37分
    許，在台中市○○路23號前，因有「在禁止臨時停車處所停
    車」之違規，經台中市警察局第二分局永興派出所採證後，
    以96年11月14日中市警交字第G7BA34353號舉發違反道路交
    通管理事件通知單逕行舉發，舉發單通知聯由警方以大宗掛
    號第254355號函件付郵投遞受處分人住所地台中市西區○○
    ○○街30巷31號，因無人簽收，於96年11月20日寄存台中英
    才郵局等情，有上揭舉發違反道路交通管理事件通知單、採
    證照片、送達證書，及台中市警察局第二分局97年7月7日中
    分二警交字第0970021545號函附卷足憑，依前開行政程序法
    及民事訴訟法相關規定，本件舉發通知單之送達已於96年12
    月1日發生效力，並無任何事證足資證明本件舉發通知單之
    送達程序有何瑕疵之處，受處分人指稱其一樓住家有家庭主
    婦整理家務，一般掛號信件幾乎經此地址收得到云云，尚不
    足據以推論本件舉發通知單郵務送達至受處分人住所時，受
    處分人或其同居人確有在場，而為送達之郵差所不知。從而
    原處分機關因受處分人迄97年6月11日止未辦理結案，根據
    原舉發機關舉發之違規事實，依道路交通管理處罰條例第56
    條第1項第1款之規定，裁處受處分人罰鍰新台幣一千二百元
    ，自無不合，受處分人聲明異議為無理由，應予駁回。
六、據上論斷，應依道路交通管理處罰條例第87條、道路交通案
    件處理辦法第19條，裁定如主文。
中    華    民    國    97    年     8    月    13    日
                  交通法庭    法  官  鍾堯航
上正本證明與原本無異。
如不服本裁定應於送達後五日內向本院提出抗告狀。
                              書記官  吳淑願
中    華    民    國    97    年     8    月    13    日


司法院資訊處製作；財團法人民間司法改革基金會備份。
